最高法院刑事判決　　　　　　　　　　　　　　　八十七年度台上字第一七四○號
　　上　訴　人　甲○○
　　選任辯護人　徐方齡律師
右上訴人因違反麻醉藥品管理條例案件，不服台灣高等法院中華民國八十六年十一月
二十七日第二審判決（八十六年度上訴字第三○三五號，起訴案號：台灣宜蘭地方法
院檢察署八十五年度偵字第二○五五號），提起上訴，本院判決如左：
    主  文
上訴駁回。
    理  由
按刑事訴訟法第三百七十七條規定，上訴於第三審法院，非以判決違背法令為理由，
不得為之。是提起第三審上訴，應以原判決違背法令為理由，係屬法定要件。如果上
訴理由狀並未依據卷內訴訟資料，具體指摘原判決不適用何種法則或如何適用不當，
或所指摘原判決違法情事，顯與法律規定得為第三審上訴理由之違法情形，不相適合
時，均應認其上訴為違背法律上之程式，予以駁回。本件上訴人甲○○上訴意旨略稱
：伊在法務部調查局宜蘭縣調查站（下稱宜蘭縣調查站）供認用新台幣（下同）一百
萬元向綽號「黑仔」購買每兩三萬元之安非他命，如回宜蘭出售，每兩可以賺取一萬
至二萬元不等之利潤，所以才買進安非他命，但事實上買進之安非他命中，僅七兩係
真正，餘一公斤係以冰糖冒充，上訴人買入後回到壯圍鄉家中，即將安非他命藏起來
供自己吸用，並未販賣，原判決竟判處販賣安非他命罪刑，自與事實不符云云。惟查
：原判決認定上訴人意圖營利，於民國八十五年五月二十二日下午六時許，在台南縣
關廟鄉附近之高速公路交流道旁，以每台兩三萬元之代價，向綽號「黑仔」，購買化
學合成麻醉藥品安非他命三十三台兩，總價九十九萬元，並擬以每台兩四至五萬元出
售圖利，已明業據上訴人於宜蘭縣調查站及一審偵、審中供認不諱，且經證人柳林
緞供證屬實，在上訴人之自小客車及宜蘭縣壯圍鄉住處查獲之扣案物品，經檢驗結果
係甲基安非他命，亦有行政院衛生署藥物食品檢驗局檢驗成績書可稽，並說明麻醉藥
品管理條例第十三條之一第二項第一款之非法販賣麻醉藥品罪，並不以販入之後復行
賣出為要件，祇須以營利為目的，將麻醉藥品販入或賣出，有一於此，其犯罪即告成
立，為其所憑之證據及認定之理由。而以上訴人嗣後翻供所辯：係買入安非他命供自
己吸用而已，不是買進來賣的云云，無非諉卸之詞，為無足取，予以指駁。原審此項
證據之取捨所為事實之認定，核與採證法則無違，適用法律亦無不當。上訴意旨以其
意圖營利販入之安非他命，並未賣出，依販賣罪之文義解釋，販賣係指販入、賣出二
者兼備而言，既未賣出安非他命，自不能以販賣罪相繩，故其不成立販賣安非他命罪
，顯係誤解法律，以此指摘原判決，難認係適法之第三審上訴理由。此外又未依卷內
資料具體指摘原判決究有如何之違背法令，其上訴違背法律上之程式，應予駁回。
據上論結，應依刑事訴訟法第三百九十五條前段，判決如主文。
中      華      民      國    八十七    年      五      月     十五     日
                              最高法院刑事第二庭
                                  審判長法官  施  文  仁
                                        法官  陳  炳  煌
                                        法官  張  淳  淙
                                        法官  洪  文  章
                                        法官  林  錦  芳
      右正本證明與原本無異
                                              書  記  官
中      華      民      國    八十七    年      五      月     十九     日
